臺灣臺中地方法院刑事判決　　　　　　　 94年度訴字第551號
公　訴　人　臺灣臺中地方法院檢察署檢察官
被　　　告　丙○○
義務辯護人　許錫津律師
被　　　告　甲○○
選任辯護人　王秋霜律師
被　　　告　丑○○
指定辯護人　本院公設辯護人　辛○○
上列被告因違反槍砲彈藥刀械管制條例案件，經檢察官提起公訴
（九十三年度偵字第一九五三九、二○三一二號），本院判決如
下：
    主    文
丙○○、甲○○共同連續未經許可，製造可發射子彈具有殺傷力
之槍枝，丙○○處有期徒刑捌年，併科罰金新臺幣伍拾萬元，甲○○處有期徒刑陸年，併科罰金新臺幣貳拾萬元，罰金如易服勞
役，均以罰金總額與陸個月之日數比例折算。扣案之仿ＢＥＲＥ
ＴＴＡ廠Ｍ─９型半自動手槍製造之改造玩具手槍壹枝（槍枝管
制編號：0000000000，含彈匣壹個）、仿ＳＩＧ　Ｓ
ＡＵＥＲ廠半自動手槍製造之改造玩具手槍壹枝（000000
0000，含彈匣壹個）、仿ＢＥＲＥＴＴＡ廠８４型半自動手
槍製造之改造玩具手槍壹枝（槍枝管制編號為：0000000
000，含彈匣壹個）、仿ＷＡＬＴＨＥＲ廠ＰＰＫ／Ｓ型半自
動手槍製造之改造玩具手槍壹枝（槍枝管制編號：000000
0000，含彈匣壹個）、仿ＢＥＲＥＴＴＡ廠Ｍ９型半自動手
槍製造之改造玩具手槍壹枝（槍枝管制編號：00000000
00，含彈匣壹個）、仿ＣＯＬＴ廠ＣＡＬＩＢＥＲ２５型半自
動手槍製造之改造玩具手槍壹枝（槍枝管制編號：000000
0000，含彈匣壹個）、車床壹臺、桶夾柒個、改造槍械工具
壹批、改造九二手槍滑套壹枝、改造九二手槍槍管壹枝、改造九
二手槍槍機支（半成品）、九二手槍撞針玖支（半成品）、土
造金屬槍管半成品壹枝、土造金屬撞針座半成品壹枝、玩具金屬
槍管支（內均具阻鐵）、仿ＢＥＲＥＴＴＡ廠９２ＦＳ７６型
半自動手槍製造之玩具手槍壹枝（槍枝管制編號：000000
0000）、仿ＢＥＲＥＴＴＡ廠Ｍ８４型半自動手槍製造之玩
具金屬手槍之滑套（不具槍機）及槍身握把（槍枝管制編號：0
000000000）、仿ＢＥＲＥＴＴＡ廠Ｍ９型半自動手槍
製造之玩具金屬手槍之滑套（不具槍機）及槍身握把（槍枝管制
編號：0000000000）、仿ＧＬＯＣＫ廠２７型半自動
手槍製造之玩具金屬手槍之滑套（不具槍機）及槍身握把（槍枝
管制編號：0000000000），均沒收。
丑○○共同連續未經許可，製造可發射子彈具有殺傷力之槍枝，
處有期徒刑陸年拾月，併科罰金新臺幣拾萬元，罰金如易服勞
役，以罰金總額與陸個月之日數比例折算。扣案之仿ＢＥＲＥＴ
ＴＡ廠Ｍ─９型半自動手槍製造之改造玩具手槍壹枝（槍枝管制
編號：0000000000，含彈匣壹個）、仿ＳＩＧ　ＳＡ
ＵＥＲ廠半自動手槍製造之改造玩具手槍壹枝（0000000
000，含彈匣壹個）、仿ＢＥＲＥＴＴＡ廠８４型半自動手槍
製造之改造玩具手槍壹枝（槍枝管制編號為：00000000
00，含彈匣壹個）、車床壹臺、桶夾柒個、改造槍械工具壹批
，均沒收。
    犯罪事實
一、丙○○因經濟困頓，於民國九十三年七月初透過丑○○向丁
    紅（綽號「肉圓」）即丑○○之女友借款新臺幣（下同）八
    萬元後，不思以正當方法賺錢，竟與丑○○未經許可，共同
    基於製造、販賣如下(1)(2)(3)所示之可發射子彈之具有殺傷力
    槍枝之概括犯意聯絡，推由丙○○製造槍枝後，由丑○○尋
    覓購買者，而甲○○亦未經許可，與丙○○、丑○○共同基
    於製造如下(1)(2)(3)所示之可發射子彈之具有殺傷力槍枝之概
    括犯意聯絡，且丙○○、甲○○又共同基於製造如下(4)(5)(6)
    所示之可發射子彈之具有殺傷力槍枝之概括犯意聯絡，三人
    自九十三年七、八月間起至九十三年十一月四日止，或由丙○○自行在臺中縣、市模型槍店或夜市購買玩具手槍，或由
    甲○○、丑○○在上開地點購買玩具手槍後交由丙○○，再
    由甲○○負責把風，若槍管屬於金屬製造者，則由丙○○將
    其中金屬槍管取出，在臺中縣神岡鄉○○路一○九號之一工
    廠內用桶夾將金屬槍管固定於車床上把內部阻鐵貫通，若槍
    管屬於塑膠製造者，則將塑膠槍管換裝土造金屬槍管，且由
    丙○○在臺中縣神岡鄉、豐原市○地○道路空地上，在其所
    有車牌號碼ＰＨ－６９７５號自用小客車上，以電動研磨機
    將鐵塊研磨改造成相同形狀之槍機、撞針，再裝回玩具手槍
    內，且利用玩具手槍原有之槍身、滑套、彈匣等物，改造成
    可發射子彈具有殺傷力之槍枝，其等先後共製造如下之槍枝
    既遂：(1)將仿ＢＥＲＥＴＴＡ廠Ｍ─９（起訴書漏載Ｍ）型
    半自動手槍製造之金屬玩具手槍，車通槍管內阻鐵改造而成
    具有殺傷力之槍枝（槍枝管制編號：0000000000
    ，含彈匣一個）；(2)將丑○○所購得之仿ＳＩＧ　ＳＡＵＥ
    Ｒ廠半自動手槍製造之金屬玩具手槍，更換土造金屬槍管改
    造而成具有殺傷力之槍枝（槍枝管制編號：0000000
    000，含彈匣一個）；(3)將丑○○所購得之仿ＢＥＲＥ（
    起訴書漏載Ｅ）ＴＴＡ廠８４型半自動手槍製造之玩具手槍
    ，換裝土造金屬槍管改造而成具有殺傷力之槍枝（槍枝管制
    編號：0000000000，含彈匣一個）；(4)將仿ＷＡ
    ＬＴＨ（起訴書誤載為Ｔ）ＥＲ廠ＰＰＫ／Ｓ型半自動手槍
    製造之玩具手槍，換裝土造金屬槍管改造而成具有殺傷力之
    槍枝（槍枝管制編號：0000000000，含彈匣一個
    ）；(5)將仿ＢＥＲＥＴＴＡ廠Ｍ９型半自動手槍製造之玩具
    手槍，換裝土造金屬槍機、槍管改造而成具有殺傷力之槍枝
    （槍枝管制編號：0000000000，含彈匣一個）；
    (6)將丙○○所購得之仿ＣＯＬＴ廠ＣＡＬＩＢＥＲ２５型半
    自動手槍製造之金屬玩具手槍，換裝土造金屬槍管改造而成
    具有殺傷力之槍枝（槍枝管制編號：0000000000
    ，含彈匣一個）。
二、丙○○、丑○○於製造上開一、(1)(2)(3)所示之槍枝後，共同
    基於前開未經許可販賣可發射子彈之具有殺傷力槍枝之概括
    犯意聯絡，先後於：
（一）九十三年八月間，丙○○先將一把未經改造而不具殺傷力
      之Ｐ２２０型玩具手槍（未扣案）交由丑○○以三萬元之
      價格販賣予丁○○，所得價金用以抵償丙○○積欠丑○○
      之部分借款，然隔幾天後，丑○○以要轉賣他人為由先將
      該槍枝取回，嗣於九十三年十月中旬，丙○○將仿ＢＥＲ
      ＥＴＴＡ廠Ｍ─９型半自動手槍製造之金屬玩具手槍，車
      通槍管內阻鐵改造而成具有殺傷力之槍枝（槍枝管制編號
      ：0000000000，含彈匣一個，即前開所述之一
      、(1)槍枝）後，交給丑○○，再由丑○○於九十三年十月
      十七日下午五、六時許（起訴書誤載為四時許），在臺中
      縣大雅鄉○○路附近之招財貓便利商店前販賣予丁○○（
      丁○○所涉未經許可持有可發射子彈具有殺傷力之槍枝罪
      ，業經本院以九十三年度訴字第二八九三號判處有期徒刑
      一年二月，併科罰金五萬元，緩刑三年確定）。嗣丑○○
      、丁○○隨即與某真實姓名年籍均不詳而綽號「阿華」之
      成年男子，同往臺中市○○區○○路之櫻之戀卡拉ＯＫ店
      ，並將上開手槍放置在「阿華」使用之機車置物箱內，後
      因「阿華」先行離去，丁○○即將上開槍枝藏放在臺中市
      北屯區○○路一五二巷二號附近之大樹下，嗣於當日晚間
      十一時二十分許，丁○○將該改造槍枝自大樹下取出，改
      置其所騎用停放在臺中市○○區○○路一五二巷二號前之
      ＥＹＶ─４０３號機車置物箱時，為警當場查獲，並在上
      開機車置物箱內，扣得上開改造槍枝一枝（含彈匣一個）
      。
（二）九十三年八月間，丙○○將前開丑○○所購得之仿ＳＩＧ
      　ＳＡＵＥＲ廠半自動手槍製造之金屬玩具手槍、仿ＷＡ
      ＬＴＨＥＲ廠ＰＰＫ／Ｓ型半自動手槍製造之玩具手槍，
      均換裝土造金屬槍管改造而成具有殺傷力之槍枝（槍枝管
      制編號分別為：0000000000、0000000
      000，均含彈匣一個，即前開所述之一、(2)(3)槍枝）後
      ，以每枝製造費用二萬元之代價，抵償其所積欠丑○○之
      部分借款，並交給丑○○尋找買主，惟丑○○經多方聯絡
      仍未能成功聯繫某真實姓名年籍均不詳而綽號「文哥」之
      成年男子購買而販賣未遂。
三、丙○○自行承前開販賣槍枝之概括犯意，先後於：
（一）九十三年八月間，子○○、朱忠勝（均另經臺灣臺中地方
      法院檢察署檢察官以九十三年度偵字第一九五三九、二○
      三一二號為不起訴處分確定）、庚○○（業經本院於九十
      四年六月二十八日判處有期徒刑一年四月，併科罰金十萬
      元，緩刑四年確定）等三人欲購買槍枝，推由子○○與丙○○接洽，丙○○即將具有殺傷力之仿ＷＡＬＴＨＥＲ廠
      ＰＰＫ／Ｓ型半自動手槍製造之改造槍枝（槍枝管制編號
      ：0000000000，含彈匣一個，即前開所述之一
      、(4)槍枝）以二萬元之代價販賣予庚○○，另拿二支玩具
      手槍販賣予子○○、朱忠勝，但後二支玩具手槍為子○○
      、朱忠勝發覺所購得者非屬可發射金屬或子彈具有殺傷力
      之槍枝而退還。嗣於九十三年十一月五日上午十一時五十
      分許，經庚○○同意帶同警方至江昌興即庚○○當時未婚
      夫乙○○的哥哥位於臺中縣大雅鄉○○路○段二○二巷五
      三號（起訴書誤載為臺中縣大雅鄉○○街四六○巷一號庚○○住處）執行搜索時當場查獲，並扣得上開槍枝一枝，
      及庚○○所有之不具殺傷力仿ＢＥＲＥＴＴＡ廠８４型半
      自動手槍製造之玩具手槍一枝（槍枝管制編號：0000
      000000，含彈匣一個）。
（二）再於九十三年十一月四日晚間八時（起訴書誤載為八時二
      十分）許，因有某真實姓名年籍均不詳而綽號「阿華」之
      成年男子欲向丙○○購買槍枝，相約在臺中縣豐原市○○
      路二一一巷二五弄七六號旁之空地看貨，丙○○即攜帶其
      所有之仿ＣＯＬＴ廠ＣＡＬＩＢＥＲ　２５型半自動手槍
      製造之改造槍枝（槍枝管制編號：0000000000
      ，含彈匣一個，即前開所述之一、(6)槍枝）至上址，惟在
      「阿華」未到前，即經警查獲而未遂，並在丙○○所有車
      牌號碼ＰＨ─６９７５號自用小客車上扣得上開槍枝管制
      編號0000000000之槍枝一枝，及丙○○所有具
      有殺傷力之仿ＢＥＲＥＴＴＡ廠Ｍ９型半自動手槍製造之
      改造槍枝一枝（槍枝管制編號：0000000000，
      含彈匣一個，即前開所述之一、(5)槍枝）、改造九二手槍
      滑套一枝、改造九二手槍槍管一枝、改造九二手槍槍機三
      支（半成品）、九二手槍撞針九支（半成品）、子彈底火
      四十三粒（起訴書漏載）、改造槍械工具一批、易利信牌
      手機一枝（含門號0000000000號之ＳＩＭ卡一
      張，起訴書漏載），又於翌日上午十一時二十分許，經警
      持本院核發之搜索票，在丙○○位於臺中縣神岡鄉○○路
      一○九號之一工廠，查獲丙○○所有用以改造手槍之車床
      一臺、桶夾七個。
四、丑○○又基於持有子彈之犯意，於九十三年七、八月間，在
    臺中市某處，向真實姓名年籍均不詳而綽號「阿明」之成年
    男子，以每顆五百元之代價，購買土造金屬彈殼加裝直徑八
    點八ｍｍ土屬彈頭改造而成之土造子彈七顆、土造金屬彈殼
    加裝直徑九點０ｍｍ土屬彈頭改造而成之土造子彈五顆，及
    不具殺傷力之直徑八點八ｍｍ土造子彈四顆、直徑九點０ｍ
    ｍ土造子彈五顆，而未經許可持有具殺傷力之子彈十二顆。
五、嗣丑○○於九十三年十一月五日凌晨二十分許，為警在臺中
    市○○區○○路一一二之三號安娜的店歡唱卡拉ＯＫ查獲，
    並扣得丑○○所有之大壩牌手機一枝（內含門號00000
    00000號ＳＩＭ卡一張）、筆記本一本、砂輪片三片；
    並經丑○○同意，帶同警方前往其位於臺中市○區○○路二
    ○五號四樓住處搜索，扣得李春貴身分證、健保卡各一張，
    張志偉護照一本，名片一張，門號0000000000號
    之ＳＩＭ卡一張；再由丑○○自行引導警方，於九十三年十
    一月五日下午三時二十五分許，至臺中市○區○○路八五八
    號旁空地大樹旁之牆壁空隙底下，查獲槍枝管制編號000
    0000000、0000000000之槍枝各一枝，及
    上開具有殺傷力之子彈共十二顆（均經鑑驗試射耗損滅失）
    ，及不具殺傷力之直徑八點八ｍｍ土造子彈四顆、直徑九點
    ０ｍｍ土造子彈五顆（亦均經鑑驗試射耗損滅失）。
六、甲○○則於九十三年十一月四日晚間八時許，攜帶土造金屬
    槍管半成品一枝、土造金屬撞針座半成品一枝（起訴書記載
    為改造槍機一枝）、玩具金屬槍管三支（內均具阻鐵），駕
    駛車牌號碼３Ｒ─６０９９號自用小客車，至臺中縣豐原市
    ○○路二一一巷二五弄七六號旁之空地，欲將上開物品交由
    丙○○改造時，為警當場查獲，並扣得甲○○所有之土造金
    屬槍管半成品一枝、土造金屬撞針座半成品一枝、玩具金屬
    槍管三支（內均具阻鐵）及Innostream牌手機一枝（內含門
    號0000000000號ＳＩＭ卡一張）；另於翌日上午
    凌晨零時三十分許，經警持本院核發之搜索票，在甲○○位
    於臺中縣豐原市○○路泉州巷十號住處，查扣甲○○所有不
    具殺傷力之仿ＢＥＲＥＴＴＡ廠９２ＦＳ７６型半自動手槍
    製造之玩具手槍一枝（槍枝管制編號：000000000
    0）、仿ＢＥＲＥＴＴＡ廠Ｍ８４型半自動手槍製造之玩具
    金屬手槍之滑套（不具槍機）及槍身握把（槍枝管制編號：
    0000000000）、仿ＢＥＲＥＴＴＡ廠Ｍ９型半自
    動手槍製造之玩具金屬手槍之滑套（不具槍機）及槍身握把
    （槍枝管制編號：0000000000）、仿ＧＬＯＣＫ
    廠２７型半自動手槍製造之玩具金屬手槍之滑套（不具槍機
    ）及槍身握把（槍枝管制編號：0000000000）、
    底火九十八顆，並在該處車庫旁山坡上查扣土造金屬彈殼一
    包共三百零八顆。
七、案經內政部警政署刑事警察局移送、彰化縣警察局北斗分局
    報請臺灣臺中地方法院檢察署檢察官偵查起訴。
    理    由
壹、有罪部分：
一、
（一）被告丑○○部分
      上揭關於被告丑○○之犯罪事實，業據被告丑○○於本院
      審理時坦承不諱，並經證人丁○○到院證述綦詳，核與證
      人丁○○於警詢及其自身違反槍砲彈藥刀械管制條例於本
      院九十三年度訴字第二八九三號審理時供承情節大致相符
      ，復有槍枝管制編號0000000000、00000
      00000之槍枝及八點八ｍｍ土造子彈十一顆、九點０
      ｍｍ土造子彈十顆扣案可證，而上開扣案之槍、彈經送請
      內政部警政署刑事警察局鑑定結果，關於槍枝部分：(1)槍
      枝管制編號0000000000（含彈匣一個），認係
      由仿ＳＩＧ　ＳＡＵＥＲ廠半自動手槍製造之金屬玩具手
      槍，更換土造金屬槍管改造而成之改造手槍，機械性質良
      好，可擊發適用子彈，認具殺傷力，(2)槍枝管制編號00
      00000000（含彈匣一個），認係由仿ＢＥＲＥＴ
      ＴＡ廠８４型半自動手槍製造之玩具手槍，換裝土造金屬
      槍管而成之改造手槍，機械性質良好，可擊發適用子彈，
      認具殺傷力；關於子彈部分：(1)八點八ｍｍ子彈共十一顆
      ，認均係由土造金屬彈殼加裝直徑八點八ｍｍ金屬彈頭而
      成之土造子彈，經取樣四顆試射結果，其中一顆，可擊發
      ，認具殺傷力，另三顆，均無法擊發，認均不具殺傷力；
      再取樣七顆試射結果，其中六顆，均可擊發，認均具殺傷
      力，餘一顆，無法擊發，認不具殺傷力，(2)九點○子彈共
      十顆，認均係由土造金屬彈殼加裝直徑九點○ｍｍ金屬彈
      頭而成之土造子彈，經取樣四（槍彈鑑定書誤載為三）顆
      試射結果，其中一顆，可擊發，認具殺傷力，另三顆，均
      無法擊發，認均不具殺傷力；再取樣六顆試射結果，其中
      四顆，均可擊發，認均具殺傷力，另一顆，雖可擊發，惟
      其發射動能甚微，認不具殺傷力，餘一顆，無法擊發，認
      不具殺傷力等情，分別有內政部警政署刑事警察局九十四
      年一月十二日刑鑑字第○九三○二三一二三七號槍彈鑑定
      書、該局刑鑑字第○九四○○四二四三七號函各一份在卷
      可稽。另槍枝管制編號0000000000（含彈匣一
      個）槍枝，於本院九十三年度訴字第二八九三號刑事案件
      偵查期間，經送請內政部警政署刑事警察局鑑定結果，認
      係由仿ＢＥＲＥＴＴＡ廠Ｍ─９型半自動手槍製造之金屬
      玩具手槍，車通槍管內阻鐵改造而成之改造手槍，機械性
      質良好，可擊發適用子彈，認具殺傷力等情，亦有該局九
      十三年十一月三日刑鑑字第○九三○二一六二九六號槍彈
      鑑定書一份附於上開刑事案件卷宗內可憑，並經本院調取
      該卷宗核閱屬實。綜上足見被告丑○○自白與事實相符。
      按共同實施犯罪行為之人，在合同意思範圍以內，各自分
      擔犯罪行為之一部，相互利用他人之行為，以達其犯罪之
      目的者，即應對於全部所發生之結果共同負責，被告丑○○自承其不會改造槍枝，係由被告丙○○、甲○○改造如
      上三枝之槍枝後，交給其尋覓買主，用以抵償積欠其女友
      丁紅之借款（理由詳如下（二）之說明），則被告丑○○
      與被告丙○○、甲○○間，顯然在合同意思範圍以內，各
      自分擔製造槍枝犯罪行為之一部，相互利用對方之行為，
      以達其犯罪之目的，被告丑○○自有與被告丙○○、甲○○製造、及與被告丙○○販賣可發射子彈具有殺傷力之改
      造手槍之犯意聯絡及行為分擔。本件事證明確，被告丑○○犯行堪以認定。
（二）被告丙○○、甲○○部分：
  １、
    (1)訊據被告丙○○固不否認曾向被告丑○○之女友丁紅借款
      八萬元，並於九十三年八月間透過被告丑○○拿一把未經
      改造不具殺傷力之Ｐ２２０型玩具手槍以三萬元之價格販
      賣予證人丁○○，所得價金用以抵償被告丙○○積欠被告
      丑○○之部分借款，之後向證人丁○○取回該Ｐ２２０型
      玩具手槍等情，惟辯稱：其不會改造槍枝，也沒有販賣槍
      枝，向丁○○取回該Ｐ２２０型玩具手槍後，因丁○○一
      直向其及丑○○催討退錢，所以其拿九二型手槍底座給丁○○先抵帳五千元，由丁○○或丑○○自行到模型槍店購
      買滑套、彈匣拼裝，嗣丁○○拿該槍枝給其噴黑漆，其噴
      好後交給丑○○，再由丑○○交給丁○○，過程中其並無
      改造槍枝之行為；又子○○以八萬元向其購買三支玩具手
      槍，其只把塑膠槍管打通，尚不具殺傷力，只是拿來騙子
      ○○的錢而已；丑○○拿槍枝管制編號00000000
      00、0000000000之槍枝各一枝給其時，槍枝
      是完整的，只是有些鬆動，滑套及撞針部分有脫離及鬆動
      ，所以其用ＡＢ膠黏上固定，可能因其尚未清償對丑○○
      女友丁紅之借款，致丑○○不滿，才會供述上開槍枝是由
      其製造；又因其欠人很多錢，所以要甲○○幫忙看有無債
      權人上門，並無叫甲○○幫忙把風；查扣之仿ＢＥＲＥＴ
      ＴＡ廠Ｍ９型半自動手槍製造之改造槍枝一枝（槍枝管制
      編號：0000000000，含彈匣一個）、仿ＣＯＬ
      Ｔ廠ＣＡＬＩＢＥＲ２５型半自動手槍製造之改造槍枝一
      枝（槍枝管制編號：0000000000，含彈匣一個
      ）、改造九二手槍滑套一枝、改造九二手槍槍管一枝、改
      造九二手槍槍機三支（半成品）、九二手槍撞針九支（半
      成品）、子彈底火四十三粒、改造槍械工具一批、車床一
      臺、桶夾七個，是於查獲前一、二個月整理工廠內機器發
      現的，不知是何人所有，而仿ＣＯＬＴ廠ＣＡＬＩＢＥＲ
      ２５型半自動手槍製造之改造槍枝（槍枝管制編號：00
      00000000，含彈匣一個），本來只是要拿給綽號
      「阿華」的成年男子看一下，如果「阿華」欲購買付定金
      後，其再拿玩具手槍騙「阿華」的錢；扣案之車床一臺、
      桶夾七個及工具一批，均無法作為製造槍枝之工具云云。
    (2)訊據被告甲○○固不否認有分別於九十三年十一月四日、
      五日為警查扣如犯罪事實欄六所示之物品，然矢口否認有
      何製造槍枝之行為，辯稱：其並無在丙○○製造槍枝時把
      風，也沒有拿道具槍給丙○○改造，丙○○說他欠別人很
      多錢，其在丙○○家中時，丙○○叫其在二樓看有沒有債
      權人來，而丙○○當時人在一樓，其不知道丙○○做何事
      ，其只因好奇而持有玩具手槍及底火，於九十三年十一月
      五日偵訊時，因很緊張，才會說是幫丙○○把風，其之前
      在玩具店購買三把玩具手槍，發射玩具彈的聲音太小，丙○○將玩具手槍拆卸後，說只要將裝二個底火就可以將聲
      音改大聲，但丙○○所提供的玩具彈無法配合使用，故其
      未將玩具手槍交給丙○○，於九十三年十一月四日晚間八
      時許，其只是要將加油的錢送去給丙○○，並沒有要拿槍
      枝給丙○○改造，當時在其使用之車牌號碼３Ｒ─６０９
      ９號自用小客車查扣之土造金屬槍管半成品一枝、土造金
      屬撞針座半成品一枝，非其所有，不知道為何會出現在其
      車上，且其中土造金屬槍管半成品一枝的槍管太長，與其
      住處遭扣案之玩具手槍不並相符，另查扣之三支玩具金屬
      槍管雖為其所有，但其內阻鐵未貫通，可見其並無製造玩
      具手槍云云。
  ２、被告丙○○、甲○○、丑○○於警詢、檢察官偵查中及就
      其他被告部分之陳述，具有任意性，有證據能力，且與事
      實相符：
    (1)按被告之自白，非出於強暴、脅迫、利誘、詐欺、疲勞訊
      問、違法羈押或其他不正之方法，且與事實相符者，得為
      證據；被告或共犯之自白，不得作為有罪判決之唯一證據
      ，仍應調查其他必要之證據，以察其是否與事實相符，刑
      事訴訟法第一百五十六條第一項、第二項分別定有明文。
      是被告、共犯任意性的自白本為刑事審判的證據方法，僅
      其作為被告有罪認定時，有其適用的限制。即不得以被告
      或共犯之自白，作為有罪判決之唯一證據，仍需有其他補
      強證據，佐證被告或共犯自白之真實性。
    (2)次按被告以外之人於審判外之言詞或書面陳述，除法律有
      規定者外，不得作為證據；被告以外之人於偵查中向檢察
      官所為之陳述，除顯有不可信之情況者外，得為證據；被
      告以外之人於檢察事務官、司法警察官或司法警察調查中
      所為之陳述，與審判中不符時，其先前之陳述具有較可信
      之特別情況，且為證明犯罪事實存否所必要者，得為證據
      ，刑事訴訟法第一百五十九條第一項、第一百五十九條之
      一第二項、第一百五十九條之二，亦分別定有明文。換言
      之，被告以外之人，在警詢時所為之言詞或書面陳述，本
      不具有證據能力。惟若被告以外之人於警詢時所為之言詞
      或書面陳述，與法院審判時所為之陳述不符，而先前之陳
      述具有較可信之特別情況，且為證明犯罪事實存否所必要
      ，即例外有證據能力。而被告以外之人，在檢察官偵查時
      所為之陳述，原則上具有證據能力，僅在具備顯有不可信
      之情況時，始例外否認其證據能力。至於所謂被告以之人
      ，包含共同被告、共犯、被害人、證人等，刑事訴訟法第
      一百五十九條之一修正條文立法說明詳述甚明，自不贅言
      。本案被告丙○○、甲○○、丑○○於警詢及檢察官偵查
      時之自白，針對自己而言，屬於刑事訴訟法第一百五十六
      條規定之自白，本為證據方法，惟針對其他被告而言，則
      係被告以外之人於司法警察調查中所為之陳述，或於偵查
      中向檢察官所為之陳述，得否作其他被告刑事審判之證據
      方法，即應依前開規定認定之。
    (3)就製造槍枝部分：
    被告丙○○於警詢時供述：其從三、四個月前開始改造槍
      枝，先在臺中縣、市模型槍店或夜市購買一比一的金屬製
      模型槍，拿回家中把其中的金屬槍管拿出，用桶夾固定於
      車床上，把內部的阻鐵貫通，另手槍內之槍機、撞針原本
      都是塑膠製的，其將槍機、撞針取出後，在車上用電動研
      磨機將鐵塊磨出相同的形狀，再裝回手槍中，其拿了三支
      改造槍枝給丑○○等語；於九十三年十一月五日偵訊時亦
      供稱：其自二、三個月前開始改造槍枝，依所購得玩具手
      槍的形式進行改造，若槍管是塑膠材質，就將槍管改成鐵
      製，扣案之車床、桶夾、孔內研磨機都是用以改造槍枝，
      在車上改造時，其都是將車子停在臺中縣神岡鄉、豐原市
      附近進行改造，甲○○有自己想要學著做，丑○○二、三
      個月前有拿二支玩具手槍交給其改造，其也是在車上改造
      等語；嗣於九十三年十二月十七日偵訊時亦供稱：其買道
      具槍後有把一些零件換下組裝，例如，將槍管先打通，查
      扣之槍枝管制編號0000000000槍枝，是其購買
      後更換槍管，另槍枝管制編號0000000000之槍
      枝，其也有更換槍管等語。
    被告甲○○於警詢時供稱：丙○○有時在車上改槍，有時
      在他的住處即臺中縣神岡鄉○○路一○九號之一改造槍枝
      時，會叫其在附近把風，每次拿一至三千元給其作為把風
      的代價，約給過三、四次，於九十三年十一月四日晚間八
      時許，在其車牌號碼３Ｒ－６０９９號自用小客車上所查
      獲的四支槍管，是其要拿給丙○○幫忙改造的等語；於九
      十三年十一月五日偵訊時供述：其只有在丙○○改造槍枝
      時幫丙○○把風，且丙○○有說道具槍可以改造，問其有
      沒有道具槍，其說有，丙○○就說要二枝，其之前在玩具
      店買三枝玩具手槍，就拿其中二枝給丙○○看能不能改造
      ，丙○○將槍枝拆開後，將裡面的槍管、槍機（筆錄誤載
      為槍枝）等都拆下來，才將槍枝交還等語。
    被告丑○○於警詢時供述：其於九十三年八月初曾仲介丙○○與丁○○以三萬元之代價買賣槍枝，吳懋槍完成改造
      槍枝，就會與其聯絡見面，在車上交付槍枝，其帶警方前
      往臺中市○區○○路八五八號旁空地大樹旁之牆壁空隙底
      下查扣之槍枝管制編號0000000000、0000
      000000之槍枝各一枝，是其在模型槍店購買後，再
      拿給丙○○改造等語；於九十三年十一月五日偵訊時供稱
      ：有一次其與丙○○出去，他說要跟朋友借錢，結果借不
      到錢，其就先借八萬元給丙○○，但丙○○沒有還錢，拿
      槍枝給其，由其幫他推銷介紹等語；於九十三年十二月十
      七日偵訊時供述：約今年（指九十三年）六、七月間，其
      與丙○○聊天時，丙○○說他會改造槍枝，嗣因丙○○欠
      別人錢無法償還，所以才起意改造槍枝，改造過程其不清
      楚，他很神秘，於臺中市○區○○路八五八號旁空地大樹
      旁之牆壁空隙底下查扣之槍枝管制編號00000000
      00、0000000000之槍枝各一枝，是其買玩具
      手槍交給丙○○修改等語；於九十三年十二月二十三日偵
      訊時供稱：丙○○向其太太（應為女友之誤）借錢，其去
      買二把玩具手槍交給丙○○改造，改造費用一枝二萬元，
      共抵債四萬元，又賣給丁○○那把Ｐ２２０槍枝的三萬元
      ，是由收取，算是丙○○還其錢等語。
    互核被告丙○○、甲○○、丑○○之自白，可知其等就製
      造可發射子彈具有殺傷力槍枝之互動模式，係由被告丙○○製造槍枝後，由被告丑○○尋覓購買者，而被告甲○○
      則於被告丙○○製造槍枝時擔任把風之工作，自九十三年
      七、八月間起至九十三年十一月四日止，或由被告丙○○
      自行在臺中縣、市模型槍店或夜市購買玩具手槍，或由被
      告甲○○、丑○○在上開地點購買玩具手槍後交由丙○○
      ，若槍管屬於金屬製造者，則由被告丙○○將其中金屬槍
      管取出，在臺中縣神岡鄉○○路一○九號之一工廠內用桶
      夾將金屬槍管固定於車床上把內部阻鐵貫通，若槍管屬於
      塑膠製造者，則將塑膠槍管換裝土造金屬槍管，且由被告
      丙○○在臺中縣神岡鄉、豐原市○地○道路空地上，在其
      所有車牌號碼ＰＨ－６９７５號自用小客車上，以電動研
      磨機將鐵塊研磨改造成相同形狀之槍機、撞針，再裝回玩
      具手槍內，且利用玩具手槍原有之槍身、滑套、彈匣等物
      ，改造成可發射子彈具有殺傷力之槍枝。
    雖被告丙○○辯稱：其僅拿九二型手槍底座交給丁○○先
      抵帳五千元，由丁○○或丑○○自行到模型槍店購買滑套
      、彈匣拼裝，嗣丁○○拿該槍枝給其噴黑漆，其噴好後交
      給丑○○，再由丑○○交給丁○○，過程中其並無改造槍
      枝之行為云云。惟證人丁○○於本院九十四年十月二十五
      日審理時到庭證稱：丙○○向其借三萬元，委由丑○○前
      來拿錢，丑○○拿三萬元時同時交付一把Ｐ２２０手槍，
      嗣其發現該Ｐ２２０手槍是假的，打電話告訴丙○○及丑
      ○○，丑○○就於九十三年十月十七日下午交給其槍枝管
      制編號0000000000之槍枝，其沒有去模型店買
      槍等語明確，核與被告丑○○所述相符，而證人己○○即
      國賓玩具店老闆於本院九十四年七月五日審理時亦到庭證
      稱：丁○○曾來店裡買一個彈簧，彈簧在玩具槍中是擔任
      退殼的作用，不記得丁○○是否買過滑套或彈匣之類的東
      西等語綦詳，是由證人丁○○、己○○之證詞及被告丑○○之自白觀之，證人丁○○並無自行至國賓玩具店購買底
      座或彈匣之類的物品，且證人丁○○於九十三年十月十七
      日下午取得之槍枝管制編號編號0000000000槍
      枝，是構造完整的改造槍枝，並非僅是底座而已。則被告
      丙○○上開所辯，既乏佐證，即難採信。
    被告丙○○又辯稱：丑○○將槍枝管制編號000000
      0000、0000000000之槍枝各一枝拿給其時
      ，槍枝是完整的，只是有些鬆動，滑套及撞針部分有脫離
      及鬆動，所以其用ＡＢ膠黏上固定云云。惟上開二支槍枝
      係由被告丑○○購買後交由被告丙○○改造，且經鑑定後
      具有殺傷力等情，已如前一、（一）理由述，苟僅以ＡＢ
      膠將滑套、撞針粘上固定，即可使玩具手槍具有殺傷力，
　　　實殊難想像，是被告丙○○上開所辯，尚屬無稽。
    被告丙○○再辯稱：子○○以八萬元向其購買三支玩具手
      槍，其僅把塑膠槍管打通，不具殺傷力，只是拿來騙子○○的錢而已云云。惟被告丙○○於本院九十四年六月十三
      日審理時即供稱：交給子○○的槍枝，其有在臺中縣神岡
      鄉○○路一○九號之一，以鐵條將塑膠槍管打通，打通後
      後面會有凹凸不平，所以用小車床稍微修一下等語，且觀
      之證人子○○、朱宗勝及同案被告庚○○係合資八萬元向
      被告丙○○購買槍枝，由被告丙○○拿二支不具殺傷力之
      槍枝及一枝仿ＷＡＬＴＨＥＲ廠ＰＰＫ／Ｓ型半自動手槍
      製造之改造槍枝（槍枝管制編號：0000000000
      ，含彈匣一個）交給證人子○○，再由證人子○○將槍枝
      管制編號0000000000之槍枝交給同案被告庚○○等情，業據證人子○○於本院審理時結證屬實，並經同
      案被告庚○○供陳不諱，而該槍枝管制編號000000
      0000槍枝，認係由仿ＷＡＬＴＨＥＲ廠ＰＰＫ／Ｓ型
      半自動手槍製造之玩具手槍，換裝土造金屬槍管而成之改
      造手槍，機械性能良好，可擊發適用子彈，認具殺傷力等
      情，有內政部警政署刑事警察局九十四年一月十二日刑鑑
      字第○九三○二三一二三七號槍彈鑑定書一份在卷可稽，
      足徵被告丙○○辯稱：其只把塑膠槍管打通，不具殺傷力
      云云，洵無可採。
    被告丙○○另辯稱：槍枝管制編號：000000000
      0、0000000000之槍枝及改造九二手槍滑套一
      支、改造九二手槍槍管一枝、改造九二手槍槍機三支（半
      成品）、九二手槍撞針九支（半成品）、子彈底火四十三
      粒、改造槍械工具一批、車床一臺、桶夾七個，是於查獲
      前一、二個月整理工廠內機器發現的，不知是何人所有云
      云。惟被告丙○○原本辯稱：該二支槍枝及扣案之改造九
      二手槍滑套一枝、改造九二手槍槍管一枝、改造九二手槍
      槍機三支（半成品）、九二手槍撞針九支（半成品）、子
      彈底火四十三粒、改造槍械工具一批、車床一臺、桶夾七
      個，均是癸○○所有而藏放在丙○○之工廠內云云，但經
      證人癸○○於本院九十四年六月十三日審理時到院證述：
      其於九十二年間被查獲時，其所改造之槍枝都已被查扣，
      也沒有留改造槍枝的工具供丙○○使用等語無訛後，被告
      丙○○又改稱：上開物品不知是何人留下云云，是觀之被
      告丙○○之辯解不僅前後矛盾，且與其前於警詢、偵查時
      關於其改造槍枝方式及扣案之車床、桶夾、孔內研磨機都
      是用以改造槍枝之供述大相逕庭，且車床及桶夾既是在被
      告丙○○的工廠所查獲，其餘物品則是在其所使用的自小
      客車上查獲，則上開物品均是在被告丙○○實力支配下的
      場所所扣得，被告丙○○又無法證明上開物品是他人所有
      ，僅空言非其所有云云，實難令人採信。
    再者，槍枝管制編號0000000000槍枝（含彈匣
      一個），認係由仿ＢＥＲＥＴＴＡ廠Ｍ９型半自動手槍製
      造之玩具手槍，換裝土造金屬槍機、槍管改造而成之改造
      手槍，機械性能良好，可擊發適用子彈，認具殺傷力，槍
      枝管制編號0000000000槍枝，認係由仿ＣＯＬ
      Ｔ廠ＣＡＬＩＢＥＲ２５型半自動手槍製造之金屬玩具手
      槍，換裝土造金屬槍管改造而成之改造手槍，機械性能良
      好，可擊發適用之子彈，認具殺傷力等情，有內政部警政
      署刑事警察局九十四年一月十二日刑鑑字第○九三○二三
      一二三七號槍彈鑑定書一份在卷可足憑；另扣案之車床一
      臺、桶夾七個及工具一批，經鑑定結果，認為車床尾座機
      構為車床之必要輔助裝置，無此機構之情況之下，車床之
      能力能可完成槍管主體之成型，槍管之內徑加工，如無尾
      座則加工精度非常不良；本件扣案車床雖無尾座機構，但
      其能力仍足以改造槍管，而撞針所需加工動力小於槍管，
      故可輕易使用該車床加工，撞針是將被削圓棒材夾持於車
      床夾頭上並驅動旋轉，以車刀實施切削加工，無須尾座機
      構即可完成其本體，又撞針之凹槽部份加工容易，可使用
      手動刻製或銑床機械加工完成；又車床、桶夾無法製造槍
      機，因槍機非圓柱狀，故無法以車床加工，惟扣案之槍機
      外型較為奇特，應是由模型灌製軟金屬成型，此模製品應
      是玩具之配件或由他處購得之替代品，再施以手工整形使
      與滑套內部配合，搭配撞針部位可虎鉗夾持並手動鑽孔即
      可進行改造；扣案汁工具一批中，含有各種尺寸之銑刀、
      鑽頭、車刀及砂輪等加工刀具，實已具備製造撞針、槍管
      、槍機及子彈之要素，其加工之對應，銑刀可加工平面、
      凹槽及端面等，銑槽刀可加工凹槽，車刀可加工圓棒材內
      外徑等，鑽頭鑽孔、加工內徑等，小型砂輪使用於輕便手
      工刻製整型等，砂輪適用於重削之整型等情，有臺灣省機
      械技師工會製作之九十四年八月十日、九十四年九月十五
      日機械技術鑑定報告各一份存卷可佐，足見扣案之車床、
      桶夾及工具一批，均足以作為扣案槍枝之製造工具，是被
      告丙○○辯稱：扣案之車床一臺、桶夾七個及工具一批，
      均無法作為製造槍枝之工具云云，實不可採。
    被告丙○○、甲○○雖於本院審理時復辯稱：因丙○○欠
      別人很多錢，在丙○○家中時，丙○○叫其在二樓看有沒
      有債權人來，而丙○○在一樓，其不知道丙○○做何事，
      其於偵詢時很緊張，才會說是幫丙○○把風云云。惟經本
      院於九十四年九月二十日當庭勘驗九十三年十一月五日之
      偵訊錄影帶，被告甲○○於當日偵訊時神色自若，且偵訊
      筆錄均按被告甲○○之供述如實記載等情，有本院九十四
      年九月二十日審理筆錄一份在卷可參，觀之九十三年十一
      月五日偵訊時，於檢察官問被告甲○○「幫何人改造？」
      時，被告甲○○猶自稱：「我沒有改造，我只有幫丙○○
      把風」等語，可知被告甲○○實為智慮成熟之人，尚可分
      辨下手實行改造槍枝及把風之區別，方會供稱其僅有把風
      而已，是被告甲○○上開所辯，顯屬事後砌言卸責之詞，
      不足採信。
    再被告甲○○於偵訊時即坦承：其之前在玩具店買三枝玩
      具手槍，拿其中二枝給丙○○看能不能改造，丙○○將槍
      枝拆開後，將裡面的槍管、槍機（筆錄誤載為槍枝）等都
      拆下來，才將槍枝交還等語無誤，此亦與在被告甲○○使
      用之車牌號碼３Ｒ─６０９９號自用小客車及住處，扣得
      之物品中，分別有三枝玩具手槍槍管及三套的滑套（不含
      槍機）、槍身握把之事實相符，且被告甲○○於偵訊時所
      言，亦無顯不可信之情況，是被告甲○○事後於本院辯以
      ：丙○○將玩具槍拆卸後，稱只要裝二個底火就可以將聲
      音改大聲，但丙○○所提供的玩具彈無法配合使用，故其
      未將玩具槍交給丙○○云云，顯屬避重就輕之詞，無可採
      信。
    又被告甲○○於於警詢時已坦認於九十三年十一月四日在
      其使用之車牌號碼３Ｒ─６０９９號自用小客車內查扣的
      四支槍管，為其欲交給丙○○改造之物品等情，且其中三
      支槍管內之阻鐵尚未貫通，亦有照片可證，益徵被告甲○○是要將未經改造之槍管交給被告丙○○改造。則被告丙○○、甲○○於本院另以：於查獲當日，甲○○只是送加
      油的錢給丙○○，並沒有要拿槍枝給丙○○改造云云，核
      無可取。
    於九十三年十一月四日在被告甲○○所使用之車牌號碼３
      Ｒ─６０９９號自用小客車及住處扣得之物品，經送請內
      政部警政署刑事警察局鑑定結果，認為其中改造貝瑞塔手
      槍一枝（槍枝管制編號：0000000000），認係
      仿ＢＥＲＥＴＴＡ廠９２ＦＳ７６型半自動手槍外型製造
      之玩具手槍，以填充氣體為發射動力，惟送鑑時槍枝欠缺
      氣嘴且板機功能已損壞，無法供發射彈丸使用，認不具殺
      傷力，其中貝瑞塔手槍半成品一枝（槍枝管制編號：00
      00000000），認係仿ＢＥＲＥＴＴＡ廠Ｍ８４型
　　　半自動手槍製造之玩具金屬手槍之滑套（不具槍機）及槍
　　　身握把，其中貝瑞塔手槍半成品一枝（槍枝管制編號：0
  　　000000000），認係仿ＢＥＲＥＴＴＡ廠Ｍ９型
　    半自動手槍製造之玩具金屬手槍之滑套（不具槍機）及槍
      身握把，其中克拉克手槍半成品一枝（槍枝管制編號：0
      000000000），認係仿ＧＬＯＣＫ廠２７型半自
      動手槍製造之玩具金屬手槍之滑套（不具槍機）及槍身握
      把，其中四枝槍管，其中三枝認均係玩具手槍金屬槍管（
      內均具阻鐵），一枝認係土造金屬槍管半成品，其中改造
      槍機一枝，認係土造金屬撞針座半成品，其中彈殼，認係
      土造金屬彈殼，其中底火九十八顆，認均係可供玩具槍使
      用之底火帽等情，有該局刑鑑字第０９４００４２４３７
      號函一份在卷可查，又上開物品，非屬槍砲彈藥主要組成
      零件一節，亦有內政部九十四年五月九日內授警字第０９
      ４０１００５８０號函一份存卷可稽，顯見上開除金屬彈
      殼、底火外之物品，因尚未經改造，故不具有殺傷力，惟
      被告甲○○係準備將拆卸下的槍管交由被告丙○○改造，
      已如前述，可見係預備供製造槍枝所用之物品，堪可認定
      。
    綜上所述，被告丙○○、甲○○共同製造槍枝之行為，洵
      堪認定。
    (4)就販賣槍枝部分：
    被告丑○○於本院九十四年二月三日訊問時供述：丙○○
      拿改造手槍叫其拿給丁○○，說交槍後，丁○○會交付三
      萬元，那三萬元就作為抵償丙○○欠其女友的錢，而九十
      一年十一月五日其帶警方至臺中市○區○○路八五八號旁
      空地大樹旁之牆壁空隙底下查扣之槍枝管制編號0000
      000000、0000000000之槍枝各一枝，是
      其去買玩具手槍請丙○○改造，每支折抵借款二萬元，二
      支共折抵四萬元等語，於九十四年十月二十五日審理時亦
      供稱：綽號「文哥」之男子，本來有說要買槍枝管制編號
      0000000000、0000000000之槍枝，
      但後來其找不到「文哥」，就不了了之，該綽號「文哥」
      之男子與綽號「阿文」的黃文憲（另經臺灣臺中地方法院
      檢察署檢察官以九十三年度偵字第一九五三九、二○三一
      二號為不起訴處分確定）是不同的人等語，核與其於警詢
      時供述：其於九十三年八月初曾仲介丙○○與綽號「檳榔
      」之丁○○以三萬元之代價買賣槍枝，吳懋槍完成改造槍
      枝，就會與其聯絡見面，在車上交付槍枝，其帶警方前往
      臺中市○區○○路八五八號旁空地大樹旁之牆壁空隙底下
      查扣之槍枝管制編號0000000000、00000
      00000之槍枝各一枝，是其在模型槍店購買後，再拿
      給丙○○改造，本來要以二把六萬元賣給綽號「文哥」的
      人，後來「文哥」又不買，其就留起來等語；於九十三年
      十一月五日偵訊時供稱：有一次其與丙○○出去，他說要
      跟朋友借錢，結果借不到錢，其先借八萬元給丙○○，但
      丙○○沒有還錢，拿槍枝給其，由其幫他推銷介紹等語；
      於九十三年十二月十七日偵訊時供述：於臺中市○區○○
      路八五八號旁空地大樹旁之牆壁空隙底下查扣之槍枝管制
      編號0000000000、0000000000之槍
      枝各一枝，是其買道具槍交給丙○○修改，原本準備交給
      「阿文」（實為「文哥」之誤），但都沒有辦法聯絡上，
      所以才留在其處等語，互核大致相符，且就販賣予證人丁○○部分之情節，亦經證人丁○○到庭證述屬實，詳如前
      述，顯見被告丑○○確有與被告丙○○共同販賣槍枝管制
      編號0000000000（含彈匣一個）槍枝給證人丁○○既遂，並共同販賣槍枝管制編號000000000
      0、0000000000之槍枝予綽號「文哥」者未遂
      甚明。
    又被告丙○○販賣具有殺傷力之槍枝管制編號00000
      00000（含彈匣一個）槍枝予同案被告庚○○既遂之
      行為，業據同案被告庚○○供述明確，並經證人子○○證
      述綦詳，已如前述，是被告丙○○確有販賣上開槍枝予同
      案被告庚○○之行為，即堪認定。
    被告丙○○於警詢時供稱：綽號「阿華」之成年男子在九
      十三年十一月三日晚上約要看貨，所以其於九十三年十一
      月四日晚間八時許，攜帶仿ＣＯＬＴ廠ＣＡＬＩＢＥＲ
      ２５型半自動手槍製造之改造槍枝（槍枝管制編號：00
      00000000，含彈匣一個）至臺中縣豐原市○○路
      二一一巷二五弄七六號旁空地，如果綽號「阿華」之成年
      男子看了喜歡就要買等語，其於本院九十四年三月一日行
      準備程序時，亦不否認其九十三年十一月四日晚間八時許
      攜上開槍枝是要給綽號「阿華」之成年男子看貨的事實，
      足見被告丙○○確有販賣槍枝管制編號00000000
      00之槍枝給綽號「阿華」之男子而未遂之行為。被告丙○○事後空言否認：其只是要上開槍枝給「阿華」看一下
      ，如果「阿華」欲購買付定金後，再拿玩具手槍枝騙「阿
      華」的錢云云，核與常情不符而無可採。
　  (5)另被告丙○○雖請求傳訊「不詳姓名者」到庭證明於九十
　    三年十一月四日晚間八時許在其所有之車牌號碼ＰＨ─６
      ９７５號自用小客車上扣得物品非其所有云云，然其無法
      提供該人之正確姓名年籍，本院自無從傳訊，且本院認為
      於上開自用小客車內扣得之物品確為被告丙○○等情，已
      如前述，並無再傳「不詳姓名者」到庭作證之必要，附此
      說明。
  ３、被告丙○○、甲○○、丑○○就未經許可製造槍枝管制編
      號0000000000、0000000000、00
      00000000之槍枝，被告丙○○、甲○○就共同製
      造槍枝管制編號0000000000、0000000
      000、0000000000之槍枝，及被告丙○○、
      丑○○就販賣槍枝管制編號0000000000、00
      00000000、0000000000之槍枝，有犯
      意聯絡及行為分擔：
    (1)按共同正犯，係共同實施犯罪行為之人，在共同意思範圍
　　　內，各自分擔犯罪行為之一部，相互利用他人之行為，以
　　　達其犯罪之目的，其成立不以全體均行參與實施犯罪構成
　　　要件之行為要件；參與犯罪構成要件之行為者，固為共同
　　　正犯；以自己共同犯罪之意思，參與犯罪構成要件以外之
　　　行為，或以自己共同犯罪之意思，事前同謀，而由其中一
　　　部分人實行犯罪之行為者，亦均應認為共同正犯，使之對
　　　於全部行為所發生之結果，負其責任；共同正犯之意思聯
　　　絡，原不以數人間直接發生者為限，即有間接之聯絡者，
　　　亦包括在內。如甲分別邀約乙、丙犯罪，雖乙、丙間彼此
　　　並無直接之聯絡，亦無礙於其為共同正犯之成立（司法院
　　　大法官會議釋字第一○九號解釋參照、最高法院七十七年
  　　臺上字第二一三五號判例參照）。
    (2)本案係由被告丙○○負責改造槍管、槍機及撞針，再利用
      玩具手槍原有之槍身、滑套、彈匣等物，改造成可發射子
      彈具有殺傷力之槍枝，被告甲○○則於被告丙○○製造槍
      枝時負責把風之工作，已如前述，顯見被告丙○○與甲○○間就製造槍枝管制編號0000000000、000
      0000000、0000000000、000000
      0000、0000000000、000000000
      0之槍枝，有犯意之聯絡與行為之分擔；而被告丑○○則
      負責行銷，對外接受訂單，雖被告丑○○未實際參與製造
      槍枝之行為，且被告甲○○、丑○○間無直接之犯意聯絡
      ，然其意是在與被告丙○○聯合將製造槍枝管制編號00
      00000000、0000000000、00000
      00000之槍枝販賣圖利，顯然係在共同未經許可製造
      、販賣可發射子彈具有殺傷力之槍枝的意思範圍內，各自
      分擔犯罪行為之一部，相互利用他人之行為，以達其犯罪
      之目的，又被告丙○○與甲○○間、被告丙○○與丑○○
      間，就製造槍枝管制編號0000000000、000
      0000000、0000000000之槍枝，既分別
      有犯意之聯絡並共同製造之行為，其三人就製造槍枝管制
      編號0000000000、0000000000、0
      000000000之槍枝，自係共同正犯，應對於全部
      行為所發生之結果，負其責任。另被告丙○○、丑○○製
      造上開三枝槍枝之目的，既欲販賣圖利，而由被告丙○○
      負責製造之行為，被告丑○○負責販賣之行為，自屬未經
      許可販賣可發射子彈具有殺傷力槍枝之共同正犯，不待贅
      言。
  ４、綜上所陳，被告丙○○、甲○○於偵查中向檢察官所為之
      陳述，並無顯有不可信之情況，而於警詢所為之陳述，與
      審判中之陳述不符，其先前之陳述具有較可信之特別情況
      ，且為證明犯罪事實存否所必要，自均得為證據，且就其
      他被告部分之陳述，亦係具有證據能力之證據方法，並與
      事實相符，堪為共犯犯罪事實之佐證。從而，被告丙○○
      、甲○○、丑○○共同製造槍枝管制編號0000000
      000、0000000000、0000000000
      槍枝之行為，被告丙○○、甲○○共同製造槍枝管制編號
      0000000000、0000000000、000
      0000000槍枝之行為，及被告丙○○、丑○○共同
      販賣槍枝管制編號0000000000槍枝既遂，販賣
      槍枝管制編號0000000000、00000000
      00槍枝未遂，被告丙○○販賣槍枝管制編號00000
      00000槍枝既遂、販賣槍枝管制編號0000000
      000槍枝未遂之行為，均事證明確，犯行堪以認定。
二、按槍砲彈藥刀械管制條例第十一條第一項業於九十四年一月
    二十六日修正公布為同條例第八條第一項之罪，並於同年月
    二十八日開始施行，依修正前第十一條第一項未經許可製造
    、販賣可發射子彈具有殺傷力之槍枝罪，其法定本刑為「五
    年以上有期徒刑，併科新臺幣一千萬元以下罰金」，修正後
    同條例第八條第一項規定之法定本刑則提高為「無期徒刑或
    五年以上有期徒刑，併科新臺幣一千萬元以下罰金」，比較
    修正前後法律，依刑法第二條第一項但書從輕原則規定，自
    應適用修正前同條例第十一條第一項規定，對被告丙○○、
    甲○○、丑○○較為有利；至於同條例第十二條第四項之罪
    ，修正前後並未有所修正更動，自無新舊法比較適用之問題
    ，附此說明。是核被告丙○○，係犯修正前槍砲彈藥刀械管
    制條例第十一條第一項未經許可，製造、販賣可發射子彈具
    有殺傷力之槍枝罪，被告甲○○，係犯修正前槍砲彈藥刀械
    管制條例第十一條第一項未經許可，製造可發射子彈具有殺
    傷力之槍枝罪，被告丑○○所為，係犯修正前槍砲彈藥刀械
    管制條例第十一條第一項未經許可，製造可發射子彈具有殺
    傷力之槍枝罪，及槍砲彈藥刀械管制條例第十二條第四項之
    未經許可持有子彈罪。被告丙○○製造後持有槍枝管制編號
    0000000000槍枝之低度行為，及製造後、販賣前
    持有槍枝管制編號0000000000、0000000
    000、0000000000、0000000000、
    0000000000槍枝之低度行為，被告丑○○於製造
    後、販賣前持有槍枝管制編號0000000000、00
    00000000、0000000000槍枝之低度行為
    ，均為製造、販賣之高度行為所吸收，均不另論罪。被告丙○○、甲○○、丑○○就製造槍枝管制編號0000000
    000、0000000000、0000000000槍
    枝之行為，被告丙○○、丑○○就販賣上開三支槍枝之行為
    ，被告丙○○、甲○○就製造槍枝管制編號0000000
    000、0000000000、0000000000槍
    枝之行為，有犯意聯絡及行為分擔，均為共同正犯。被告丙○○、甲○○先後六次製造槍枝管制編號00000000
    00、0000000000、0000000000、0
    000000000、0000000000、00000
    00000槍枝既遂之行為，及被告丙○○先後販賣槍枝管
    制編號0000000000、0000000000槍枝
    既遂、販賣0000000000、0000000000
    、0000000000槍枝未遂之行為，與被告丑○○先
    後製造槍枝管制編號0000000000、000000
    0000、0000000000槍枝既遂之行為及先後販
    賣槍枝管制編號0000000000槍枝既遂、販賣00
    00000000、0000000000槍枝未遂之行為
    ，均時間緊接，方法相同，各觸犯構成要件相同之罪名，均
    顯係出於概括之犯意為之，為連續犯，應依刑法第五十六條
    之規定，各論以被告丙○○、甲○○、丑○○一連續製造可
    發射子彈具有殺傷力之槍枝罪，被告丙○○、丑○○一連續
    販賣可發射子彈具有殺傷力之槍枝罪，並均加重其刑。被告
    丙○○、丑○○所犯連續製造、販賣可發射子彈具有殺傷力
    之槍枝罪間，有手段目的之牽連關係，為牽連犯，應依刑法
    第五十五條規定，從一重之以犯罪態樣較重之未經許可，製
    造可發射子彈具有殺傷力之槍枝罪處斷。被告丑○○所犯製
    造可發射子彈具有殺傷力之槍枝罪、未經許可持有子彈罪，
    有方法結果之牽連關係，為牽連犯，應從一重之未經許可，
    製造可發射子彈具有殺傷力之槍枝罪處斷。爰審酌被告丙○○僅因缺錢花用，竟起意與甲○○、丑○○共同製造可發射
    子彈具有殺傷力之槍枝，而被告丙○○、丑○○共同製造槍
    枝之目的，在於販賣圖利，犯罪動機及目的均不佳，流入市
    面後將嚴重危害治安，惡性不輕，且被告丙○○製造之槍枝
    多達六枝，販賣之槍枝亦有五枝，其中二枝販賣既遂，另三
    枝販賣未遂，而被告丑○○參與製造、販賣之槍枝有三枝，
    其中一枝販賣既遂，另二枝販賣未遂，被告甲○○參與製造
    之槍枝雖有六枝，然其僅在被告丙○○製造槍枝時把風，情
    節較輕，又被告丙○○、甲○○犯後均飾詞辯解，難認已有
    悔意，而被告丑○○於本院審理期間直承犯行無誤，態度尚
    稱良好，知有悔意等一切情狀，各量處如主文所示之刑，並
    就其所處罰金部分諭知罰金易服勞役之折算標準，以資懲儆
    。
三、扣案之(1)仿ＢＥＲＥＴＴＡ廠Ｍ─９型半自動手槍製造之改
    造玩具手槍一枝（槍枝管制編號：0000000000，
    含彈匣一個）、(2)仿ＳＩＧ　ＳＡＵＥＲ廠半自動手槍製造
    之改造玩具手槍一枝（0000000000，含彈匣一個
    ）、(3)仿ＢＥＲＥＴＴＡ廠８４型半自動手槍製造之改造玩
    具手槍一枝（槍枝管制編號為：0000000000，含
    彈匣一個）、(4)仿ＷＡＬＴＨＥＲ廠ＰＰＫ／Ｓ型半自動手
    槍製造之改造玩具手槍一枝（槍枝管制編號：000000
    0000，含彈匣一個）、(5)仿ＢＥＲＥＴＴＡ廠Ｍ９型半
    自動手槍製造之改造玩具手槍一枝（槍枝管制編號：000
    0000000，含彈匣一個）、(6)仿ＣＯＬＴ廠ＣＡＬＩ
    ＢＥＲ２５型半自動手槍製造之改造玩具手槍一枝（槍枝管
    制編號：0000000000，含彈匣一個），屬槍砲彈
    藥刀械管制條例所規範之槍枝、子彈，依法未經許可不得製
    造、販賣、持有，為違禁物，被告丙○○、甲○○製造(1)～
    (6)之槍枝、被告丑○○製造(1)～(3)之槍枝，自應依刑法第三
    十八條第一項第一款宣告沒收。扣案之車床一臺、桶夾七個
    及改造槍械工具一批，為被告丙○○所有供與被告甲○○、
    丑○○共犯製造槍枝所用，應依刑法第三十八條第一項第二
    款之規定沒收。又扣案之改造九二手槍滑套一枝、改造九二
    手槍槍管一枝、改造九二手槍槍機三支（半成品）、九二手
    槍撞針九支（半成品），為被告丙○○所有，扣案之土造金
    屬槍管半成品一枝、土造金屬撞針座半成品一枝、玩具金屬
    槍管三支（內均具阻鐵）、仿ＢＥＲＥＴＴＡ廠９２ＦＳ７
    ６型半自動手槍製造之玩具手槍一枝（槍枝管制編號：00
    00000000）、仿ＢＥＲＥＴＴＡ廠Ｍ８４型半自動
    手槍製造之玩具金屬手槍之滑套（不具槍機）及槍身握把（
    槍枝管制編號：0000000000）、仿ＢＥＲＥＴＴ
    Ａ廠Ｍ９型半自動手槍製造之玩具金屬手槍之滑套（不具槍
    機）及槍身握把（槍枝管制編號：0000000000）
    、仿ＧＬＯＣＫ廠２７型半自動手槍製造之玩具金屬手槍之
    滑套（不具槍機）及槍身握把（槍枝管制編號：00000
    00000），為被告甲○○所有，均係供被告丙○○、甲○○預備製造槍枝所用，爰依刑法第三十八條第一項第二款
    規定沒收。另扣案之被告丑○○所有具有殺傷力之直徑八點
    八ｍｍ土造子彈七顆、直徑九點０ｍｍ土造子彈五顆，均經
    鑑驗試射耗損滅失，不再具有子彈之功能，已非屬違禁物，
    另不具殺傷力之直徑八點八ｍｍ土造子彈四顆、直徑九點０
    ｍｍ土造子彈五顆，亦均經鑑驗試射耗損滅失，亦非屬違禁
    物，爰均不為沒收之諭知。再扣案之被告丙○○所有之子彈
    底火四十三粒、易利信牌手機一枝（含門號0000000
    000號之ＳＩＭ卡一張）、被告甲○○所有之底火九十八
    顆、土造金屬彈殼一包共三百零八顆、Innostream牌手機一
    枝（內含門號0000000000號之ＳＩＭ卡一張）、
    被告丑○○所有之大壩牌手機一枝（內含門號000000
    0000號ＳＩＭ卡一張）、筆記本一本、砂輪片三片、名
    片一張、門號0000000000號之ＳＩＭ卡一張，及
    被告丑○○所持有之案外人李春貴之身分證、健保卡各一張
    、案外人張志偉護照一本，既非屬違禁物，亦無證據證明係
    供犯本案犯罪所用或所得或預備供犯罪所用之物，爰均不為
    沒收之諭知，附此說明。
貳、不另為無罪諭知部分：
一、公訴意旨另以：於九十三年七月至八月間，案外人黃文憲透
    過被告丑○○，以三、四萬元向丙○○購買九二改造手槍一
    枝，而後再由被告丑○○於同年十月間轉賣予案外人壬○○
    （即綽號「阿清」之成年男子）；另真實姓名年籍均不詳而
    綽號「阿龍」之成年男子透過被告丑○○，向被告丙○○購
    買九二改造手槍一枝；又被告丙○○於九十三年八月間，透
    過被告丑○○以三萬元之價格將改造Ｐ２２０型手槍販賣給
    證人丁○○（前揭手槍均未查獲，無從鑑定殺傷力），因認
    被告丙○○、丑○○此部分亦涉有未經許可，販賣可發射子
    彈具有殺傷力之槍枝罪嫌；另被告丑○○亦涉有與被告丙○○共同販賣槍枝管制編號0000000000槍枝予同案
    被告庚○○既遂、販賣槍枝管制編號0000000000
    槍枝予綽號「阿華」之成年男子未遂之罪嫌云云。
二、按犯罪事實應依證據認定之，無證據不得認定犯罪事實；又
    不能證明被告犯罪者，應諭知無罪之判決，刑事訴訟法第一
    百五十四條第二項、第三百零一條第一項分別定有明文。次
    按所謂認定犯罪事實之證據，係指足以認定被告確有犯罪行
    為之積極證據而言，該項證據自須適合於被告犯罪事實之認
    定，始得採為斷罪之資料；又事實之認定，應憑證據，如未
    能發現相當確實證據，或證據不足以證明，自不能以推測或
    擬制之方法，以為裁判之基礎；認定犯罪事實所憑之證據，
    無論係直接證據或間接證據，其為訴訟上之證明，須於通常
    一般之人均不致有所懷疑，而得確信其為真實之程度者，始
    得據為有罪之認定，倘其證明尚未達到此一程度，而有合理
    之懷疑存在，復無其他調查途徑可尋，法院即應為無罪之判
    決，最高法院二十九年上字第三一○五號、四十年臺上字第
    八六號、七十六年臺上字第四九八六號判例著有明文。
三、經查，公訴人所指販賣予證人黃文憲、案外人壬○○、綽號
    「阿龍」之成年男子槍枝，及販賣予證人丁○○之Ｐ２２０
    槍枝，並未扣案，無從認定該槍枝是否具有殺傷力，且證人
    黃文憲於九十三年十一月五日警詢時供述：向丑○○所購買
    之槍枝故障，於購得後三、四日拿到原先購買的地點交給丑
    ○○修理，最後退還給丑○○了等語，而證人丁○○已到庭
    證述該把Ｐ２２０型槍枝是塑膠的，是假的，非真槍等語明
    確，顯見據證人黃文憲、丁○○之證詞，其等所取得之槍枝
    是無法使用的，此外卷內亦無其他證據可資證明該等槍枝具
    有殺傷力。再不具殺傷力之槍枝既非槍砲彈藥刀械管制條例
    所管制之槍枝，被告丙○○、丑○○縱有販賣行為，亦非法
    所不許，是被告丙○○、丑○○販售該等槍枝之行為，核與
    槍砲彈藥刀械管制條例第十一條第一項之構成要件不合，無
    法以該罪相繩，然檢察官認為此部分與前開論罪科刑部分有
    連續犯之裁判上一罪關係，爰不另為無罪之諭知。
四、公訴人又認為被告丑○○亦涉有與被告丙○○共同販賣槍枝
    管制編號0000000000槍枝予同案被告庚○○既遂
    、販賣槍枝管制編號0000000000槍枝予綽號「阿
    華」之成年男子未遂之罪嫌云云，惟此部分業為被告丑○○
    所否認，且被告丙○○自警詢、偵訊及本院審理時，均未供
    稱此部分有與被告丑○○共同販賣之犯意聯絡或行為分擔，
    是公訴人指被告丑○○此部分有共同販賣槍枝之行為，顯有
    誤會，此外，復查無其他證據可資證明被告丑○○此部分有
    共同販賣之犯行，然檢察官認為此部分與前開論罪科刑部分
    有連續犯之裁判上一罪關係，爰亦不另為無罪之諭知。
據上論斷，應依刑事訴訟法第二百九十九條第一項前段，槍砲彈
藥刀械管制條例第十一條第一項（修正前）、第十二條第四項，
刑法第十一條前段、第二條第一項但書、第二十八條、第五十六
條、第五十五條、第三十八條第一項第一款、第二款、第四十二
條第二項，罰金罰鍰提高標準條例第二條，判決如主文。
本案經檢察官戊○○到庭執行職務
中　　華　　民　　國　　94　　年　　11 　 月　　 8  　日
                  刑事第一庭    審判長法  官  李平勳
                                      法  官  許惠瑜
                                      法  官  周瑞芬
上正本證明與原本無異。
如不服本判決，應於送達後十日內向本院提出上訴狀（須附繕本
），上訴於臺灣高等法院臺中分院。
                                      書記官  何俞瑩
中　　華　　民　　國　　94　　年　　11 　 月　　 8  　日
附錄本案論罪科刑法條：
修正前槍砲彈藥刀械管制條例第十一條：
  未經許可，製造、販賣或運輸第四條第一項第一款所稱其他可
  發射金屬或子彈具有殺傷力之各式槍砲者，處五年以上有期徒
  刑，併科新臺幣一千萬元以下罰金。未經許可，轉讓、出租或
  出借前項所列槍砲者，處三年以上十年以下有期徒刑，併科新
  臺幣七百萬元以下罰金。
  意圖供自己或他人犯罪之用，而犯前二項之罪者，處無期徒刑
  或七年以上有期徒刑，併科新臺幣一千萬元以下罰金。
  未經許可，持有、寄藏或意圖販賣而陳列第一項所列槍砲者，
  處一年以上七年以下有期徒刑，併科新臺幣七百萬元以下罰金
  。
  第一項至第三項之未遂犯罰之。
槍砲彈藥刀械管制條例第十二條：
  未經許可，製造、販賣或運輸子彈者，處一年以上七年以下有
  期徒刑，併科新臺幣五百萬元以下罰金。
  未經許可，轉讓、出租或出借子彈者，處六月以上五年以下有
　期徒刑，併科新臺幣三百萬元以下罰金。
　意圖供自己或他人犯罪之用，而犯前二項之罪者，處三年以上
  十年以下有期徒刑，併科新臺幣七百萬元以下罰金。
　未經許可，持有、寄藏或意圖販賣而陳列子彈者，處五年以下
  有期徒刑，併科新臺幣三百萬元以下罰金。
　第一項至第三項之未遂犯罰之。
